【裁判字號】    99,財管,33
【裁判日期】    991014
【裁判案由】    選任遺產管理人
【裁判全文】
臺灣雲林地方法院民事裁定              99年度財管字第33號
聲  請  人  彰化商業銀行股份有限公司
代  表  人  丙○○
非訟代理人  甲○○
關  係  人  丁○○
上列聲請人聲請對被繼承人乙○○選任遺產管理人事件，本院裁
定如下：
    主  文
選任丁○○為被繼承人乙○○之遺產管理人。
准對被繼承人乙○○（男、民國59年12月11日出生，國民身分證
統一編號：Ｚ000000000號，最後住所：雲林縣土庫鎮○○里○○鄰
○○路134 號，於民國99年4 月7 日發現死亡）之繼承人為公示
催告。
被繼承人乙○○之繼承人，應自前項公示催告最後登載新聞紙之
日起，六個月內承認繼承，上述期限屆滿，無繼承人承認繼承時
，被繼承人乙○○之遺產，於清償債權，並交付遺贈物後，如有
賸餘即歸屬國庫。
程序費用新臺幣壹仟元由被繼承人乙○○之遺產負擔。
    理  由
一、本件聲請意旨略以：被繼承人乙○○於民國（下同）99年4
    月7 日發現死亡，其生前於94年4 月13日及99年1 月19日分
    別向聲請人借款共計新臺幣（下同）770 萬元，並將其所有
    坐落於雲林縣土庫鎮○○段404 地號土地暨地上建物（即門
    牌號碼為雲林縣土庫鎮○○路134 號）設定最高限額抵押權
    以供擔保，然其未依約清償，目前仍積欠本金5,864,370 元
    及其利息暨違約金，惟被繼人乙○○各順序繼承人均拋棄其
    繼承權，並經鈞院以99年度司繼字第323 號准予備查在案，
    且其親屬會議未於繼承開始後一個月內選定遺產管理人，致
    聲請人無法對其遺產行使權利，為此依民法第1176條第6 項
    、第1177條、第1178條第2 項之規定，聲請本院選定丁○○
    為其遺產管理人等語。
二、按繼承開始時，繼承人之有無不明，而無親屬會議或親屬會
    議未於1 個月內選定遺產管理人者，利害關係人或檢察官得
    聲請法院選任遺產管理人，並由法院依公示催告程序，定6
    個月以上之期限，公告繼承人，命其於期限內承認繼承；又
    被繼承人之所有繼承人均拋棄其繼承權者，亦準用關於無人
    承認繼承之規定，民法第1177條、第1178條第2 項、第1176
    條第6 項分別定有明文。
三、經查，聲請人主張之上開事實，已據其提出戶籍謄本、繼承
    系統表、本院99年4 月29日雲院恭家司悅決99司繼字第323
    號函、拋棄繼承聲明狀、繼承權拋棄書、抵押權設定契約書
    、借據、放款戶資料一覽表查詢、財產歸屬資料清單、各類
    所得資料清單等件為證，並經本院依職權調閱本院99年度司
    繼字第323 號拋棄繼承事件案卷查核無訛，足資證明被繼承
    人乙○○之遺產，確屬無人承認繼承之狀態，參以本件未有
    經親屬會議選定遺產管理人之資料，是聲請人聲請本院選定
    遺產管理人，尚無不合。本院審酌關係人丁○○為被繼承人
    乙○○之前妻，為被繼承人乙○○於94年4 月13日向聲請人
    借款時之一般保證人，對於被繼承人之財產狀況應較他人知
    詳，且經徵詢意見，其亦到庭表示同意擔任被繼承人之遺產
    管理人，有本院訊問筆錄在卷可按。據此，爰選任丁○○為
    被繼承人乙○○之遺產管理人，並依法為承認繼承之公示催
    告。
四、依非訟事件法第157 條，裁定如主文。
中    華    民    國    99    年    10    月    14    日
                      家事法庭  法  官  黃瑞井
以上正本係照原本作成。
如對本裁定抗告，須於裁定送達後10日內，向本院提出抗告狀，
並應繳納抗告費新臺幣1,000 元。
中    華    民    國    99    年    10    月    14    日
                                書記官  鄭國銘

司法院資訊處製作；財團法人民間司法改革基金會備份。
